Inventaris van het archief van mr. A.J. Vleer [levensjaren 1911-1981], 1932-1955
Nationaal Archief, Den Haag
Collectie 414 Mr. A.J. Vleer
Vleer
1932-1955
C22163
14.00 meter; 324 inventarisnummers.
Normale geschreven, getypte en gedrukte documenten, geen bijzondere handschriften.
Nationaal Archief, Den Haag
Vleer, Mr. A.J.
Het archief bevat, naast een aanzienlijke hoeveelheid documentatie, m.b.t. de periode 1932-1936 o.m. stukken betreffende bestuur en zelfbestuur in Nederlands-Indië en een verzameling Memories van Overgave. Verder bevat het over de periode 1948-1949 o.m. nota's betreffende deelstaatvorming, stukken betreffende federale conferenties (waaronder notulen en rapporten) en de BFO - Bijeenkomst voor Federaal Overleg - en haar commissies (o.m. vergaderverslagen en nota's). Over de periode 1950-1955 bevinden zich in het archief o.m. correspondentie en rapportage m.b.t. Zuid-Sumatra en stukken betreffende economische ontwikkelingen in Indonesië. In een aanvulling op het archief bevinden zich stukken betreffende Negara Pasundan.
Archiefvorming
Geschiedenis van de archiefvormer
Auke Johannes Vleer werd op 21 december 1911 te Oude Bildtzijl in Friesland geboren als zoon van Jelle Vleer en Jacoba Zilverberg. Na het voltooien van de H.B.S. opleiding vertrok hij in 1930 naar Nederlands-Indië om in Batavia de tweejarige opleiding aan de Bestuursschool te gaan volgen. Een opleiding, die hij met succes afsloot.
In de jaren 1932-1936 fungeerde hij als hulpgezaghebber, later als gediplomeerd gezaghebber in de residentie Atjeh (standplaatsen Lho Soekon en Kota Radja) en in de residentie Riouw (standplaatsen Terempa op de Natoena- en Anambas-eilanden en in Tandjong Pinang).
Per 1 oktober 1936 werd Vleer een verlofperiode van 8 maanden in Nederland verleend. Deze periode zou echter beduidend uitgroeien, aangezien hij gemachtigd werd de opleiding Indologie met als specialisatie Indisch Recht te gaan volgen aan de Universiteit van Leiden. In 1940 behaalde Vleer zijn universitaire graad, terwijl hij in een latere levensfase (1956) hieraan tevens een graad in het Nederlands Recht zou toevoegen.
Het uitbreken van de Tweede Wereldoorlog verhinderde in mei 1940 zijn inscheping naar Indië, waar anders een hernieuwde aanstelling bij het Binnenlands Bestuur zou hebben plaats gevonden. Gedurende de oorlogsjaren maakte Vleer zich verdienstelijk bij het Nederlandse Rode Kruis, waar hij uiteindelijk de funktie van secretaris van de centrale organisatie en direkteur van het centraal registratiebureau zou bekleden.
Na de oorlog behoorde Vleer bij de eerste groep in Nederland verblijvende ambtenaren Binnenlands Bestuur, die gestoken in NICA-uniform via Engeland, Panama en Australië, in Nederlands-Indië aankwam om de bestuursdienst weer op poten te zetten.
Binnen de NICA-, later de AMACAB-organisatie, vervulde hij de funktie van liaison-officer bij de Britse troepen in Medan aan de Oostkust van Sumatra. In 1946 werd hij benoemd tot Hoofd Plaatselijk Bestuur in het gevest Bangka en Billiton en was zodoende direkt betrokken bij de aldaar gehouden Pangkal Pinang Conferentie, waar -na Malino- de eerste stappen werden gezet naar de federale opbouw van Indonesië.
Kortelings daarop werd Vleer overgeplaatst naar Jakarta om als hoofdambtenaar ter beschikking van de Regeringscommissaris voor Borneo en de Grote Oost zijn assistentie te verlenen bij de codificatie van de organieke daerah- en negarawetgeving.
Na het totstandkomen van een groot aantal deelstaten werd de Federale Conferentie in Bandoeng bijeengeroepen, uit welke besprekingen een schets voor een toekomstige "republik serikat" zou moeten resulteren. Vleer fungeerde als secretaris bij deze in 1948-1949 gehouden conferenties. Tevens werd hij benoemd tot secretaris-generaal van de Bijeenkomst voor Federaal Overleg, de B.F.O., een overlegorgaan waarin de hoofdvertegenwoordigers van de deelstaten zitting hadden. In de laatstgenoemde funktie reisde Vleer in 1949 tezamen met de B.F.O.-delegatie naar Den Haag om de Ronde Tafel Conferentie bij te wonen, waar hij de algehele secretariaats- en rapportagewerkzaamheden organiseerde voor zijn delegatie.
Na de afkondiging van de Federale Grondwet in februari 1950 volgde in augustus 1950 de omzetting van de bondsstaat in een eenheidsstaat met een unitaire grondwet. Deze ingrijpende wijziging moet door diegenen, die zich gedurende jaren met de opbouw van de Verenigde Staten van Indonesië hadden opgehouden, als deceptie gevoeld zijn.
In 1950 accepteerde hij de funktie van Commissaris van het Koninkrijk der Nederlanden in Zuid-Sumatra met standplaats Palembang, aanvankelijk als waarnemend commissaris en na mei 1951 als hoogste gezagdrager van het Ministerie van Buitenlandse Zaken in dit gebied.
Als nevenfunktie doceerde Vleer in de na-oorlogse periode staats- en administratief recht aan de Universiteit van Indonesia te Jakarta (1948-1949) en sociologie aan de Sjahkiakerti Universiteit van Palembang (1953-1955).
De toenemende politieke spanningen noopten Vleer in 1955 naar een andere positie uit te zien en in 1956 werd hij aangesteld als hoofdambtenaar aan het Ministerie van Onderwijs, Kunsten en Wetenschappen, van waaruit hij in 1958 benoemd werd tot secretaris van de in oprichting zijnde Technische Hogeschool in Eindhoven.
Auke Vleer beëindigde zijn ambtelijke loopbaan als burgemeester van Enschede, een funktie die hij tussen 1965 en 1977 vervulde.
Hij overleed op 9 oktober 1981 in Zwolle.
Schematische overzichten van de Ronde Tafel Conferenties
Geschiedenis van het archiefbeheer
Bij de overname van het archief door het Algemeen Rijksarchief bleek, dat Vleer een uiterst nauwkeurige administrateur is geweest. Vooral de bescheiden, die betrekking hebben op de federale conferenties en de BFO-vergaderingen zijn veelal voorzien van inliggende inhoudsopgaven en behoefden bij de inventarisatie vrijwel geen nadere bewerking dan de vervaardiging van een beschrijving.
Het archief van mr. A.J. Vleer werd in 1983 door zijn echtgenote, mevrouw A.A. Vleer-van der Meulen te Dalfsen, aan het Algemeen Rijksarchief overgedragen.
Schenking (van een niet overheidsarchief)
De verwerving van het archief
Het archief is door schenking verworven.
Inhoud en structuur van het archief
2.21
Inhoud
Het archief bevat vrij veel gestencild materiaal, dat eveneens aangetroffen kan worden in de archieven van de Algemene Secretarie en het Ministerie van Overzeese Gebiedsdelen. Het kenmerkende van deze verzameling is echter naast de compleetheid wel de ordening naar "BFO-standpunt" zoals bijv. toegepast bij de RTC-stukken.
Aanwijzingen voor de gebruiker
Openbaarheidsbeperkingen
Volledig openbaar.
Materiële beperkingen
Aanvraaginstructie
Openbare archiefstukken kunnen online worden aangevraagd en gereserveerd. U kunt dit ook via de terminals in de studiezaal van het Nationaal Archief doen. Om te kunnen reserveren dient u de volgende stappen te volgen:
U maakt een profiel aan op www.gahetna.nl, en logt vervolgens in
Via de archiefinventaris (alleen de beschrijvingen met rode nummers) selecteert u het gewenste archiefstuk door op de knop 'Reserveren' te klikken
In het volgende scherm geeft u aan op welke dag u het archiefstuk wilt inzien
Indien u zich bevindt in de studiezaal en een tafelnummer heeft ontvangen kunt u dit nummer vermelden. Als u geen tafelnummer heeft kunt u tafelnummer 777 laten staan
Vervolgens bevestigt u uw reservering door deze te versturen.
Verwant materiaal
Bewaarplaats van originelen
De originelen van de inventarisnummers 1-4, 10, 14, 18, 20-22 en 123 zijn op verzoek teruggegeven aan mevrouw Vleer-van der Meulen. In plaats hiervan zijn microfilms vervaardigd, die bij het Nationaal Archief zijn aan te vragen. Zie bij de beschrijvingen de filmnummers
Beschikbaarheid van kopieën
Het gehele archief is verfilmd en opgenomen in het filmbestand 2e Afdeling onder filmnrs. 1269 - 1327
Afgescheiden archiefmateriaal
De stukken, die betrekking hadden op de werkzaamheden van Vleer bij de Technische Hogeschool in Eindhoven werden overgedragen aan het Rijksarchief in Noord-Brabant.
Beschrijving van de series en archiefbestanddelen
- AMBTENAAR BINNENLANDS BESTUUR, I.
  - PERIODE 1932-1936, A.
    - Stukken betreffende het bestuur, 1.
      - Memorie van overgave betreffende het zelfbesturende Atjehse landschap Kroeëng Pasè opgesteld door de aftredend gezaghebber A.J. Vleer; 2 exemplaren met concept, 1934; 1; 2 delen en 1 katern
        Origineel niet aanwezig. Zie filmnummer 1269 uit filmbestand vml. 2e Afdeling.
      - Memorie van overgave betreffende het zelfbesturende Atjehse landschap Matang Koeli opgesteld door A.J. Vleer, 1934; 2; 1 deel
      - Memorie van overgave betreffende het zelfbesturende Atjehse landschap Peutoë opgesteld door A.J. Vleer, 1934; 3; 1 deel
      - Memorie van overgave van de onderafdeling Poelau Toedjoeh (Anambas- en Natoena-eilanden: residentie Riouw) opgesteld door de aftredend gezaghebber A.J. Vleer; twee exemplaren, 1935; 4; 2 delen
      - "Nota Zelfbestuursregelen 1927", compendium van de beschikkingen met betrekking tot de zelfbesturende landschappen in Atjeh, opgesteld door controleur Deelman, Gehectografeerd., z.d. (1932); 5; 1 deel
      - Verslag van de Exterritorialiteitscommissie, hoofdstuk IV (pp. 195-255) betreffende de positie van landsonderhorigen in zelfbesturende landschappen, Gestencild., z.d. (c. 1930); 6; 1 deel
      - "De bevoegdheid, werkkring en organisatie van de zelfbesturende landschappen ter Oostkust van Sumatra", nota nr. V van de hand van T.H. Visman, 1928; 7; 1 deel
        De nota's I-IV ontbreken. Deze waren bedoeld als inleidende nota's voor de Exterritorialiteitscommissie.
      - "Politiek beleid en bestuurszorg in de Buitenbezittingen", tweede gedeelte B, hoofdstuk IV: verklarend overzicht van de politieke overeenkomsten, met bijlagen, Gedrukt., 1914; 8; 1 deel
      - "Tjaritane poelo Seprapat", geschiedkundig volksverhaal over het eiland Seprapat opgetekend door R. Soesila, wedono van Djoeana, In het Javaans., z.j.; 9; 1 katern
    - Verzamelde Memories van Overgave, 2.
      - Memorie van overgave betreffende het gouvernement Atjeh en Onderhorigheden opgesteld door de aftredende gouverneur A.Ph. van Aken, 1936; 10; 1 deel
        Origineel niet aanwezig. Zie filmnummer 1270 uit filmbestand vml. 2e Afdeling.
      - Algemene memorie betreffende de afdeling Noordkust van Atjeh opgesteld door de assistent-resident J. Jongejans, 1935. Met enkele aanvullingen, 1936; 11; 1 deel
      - Memorie van overgave betreffende de onderafdeling Rokan (afdeling Bengkalis, Oostkust van Sumatra) opgesteld door de aftredende controleur J.M. von Schmidt auf Altenstadt, Met latere aanvullingen., z.d. (c. 1916); 12; 1 deel
      - Aanvullende bestuursmemorie betreffende het landschap Pangkalan Brandan (afdeling Langkat, Oostkust van Sumatra) opgesteld door de aftredende controleur, mr. R.M. van Rhee, 1939; 13; 1 deel
      - Nota betreffende het district Korintji (Sumatra's Westkust) samengesteld door de controleur A.Ph. van Aken; aangevuld en gewijzigd door de assistent-resident van Korintji-Painan, S. Bouman, 1936; 14; 1 deel
        Origineel niet aanwezig. Zie filmnummer 1272 uit filmbestand vml. 2e Afdeling.
      - Aanvullende memorie van overgave betreffende de residentie Riouw en Onderhorigheden opgesteld door de aftredende resident, J.M. von Schmidt auf Altenstadt, 1936; 15; 1 deel
      - Memorie van overgave betreffende de residentie Palembang opgesteld door de aftredende resident, W. Steinbuch, deel II pp. 264-525 met bijlagen, 1936; 16; 1 deel
        Deel I ontbreekt, doch is voorhanden in de serie Memories van Overgave van het Ministerie van Koloniën.
      - Memorie van overgave betreffende de residentie Lampongse Districten opgesteld door de aftredende resident, F.J. Junius, 1933; 17; 1 deel
      - Memorie van overgave betreffende de residentie Manado opgesteld door de aftredende resident, A.Ph. van Aken, 1932; 18; 1 deel
        Origineel niet aanwezig. Zie filmnummer 1273 uit filmbestand vml. 2e Afdeling.
      - Memorie van overgave betreffende de afdeling Noord Nieuw Guinea, Gouvernement der Molukken, opgesteld door de aftredend assistent-resident K.Th. Beets, 1938; 19; 1 deel
  - AMBTELOOS, 1940-1945, B.
    - Tekst van een lezing van A.J. Vleer getiteld "De Islam" uitgesproken in het Koloniaal Instituut in Amsterdam, z.d. (1944); 20; 3 katernen
      Origineel niet aanwezig. Zie filmnummer 1274 uit filmbestand vml. 2e Afdeling.
    - Tekst van een lezing van A.J. Vleer getiteld "Inleiding tot de Volkenkunde" uitgesproken in het Koloniaal Instituut in Amsterdam, 1944; 21; 2 katernen
  - PERIODE 1945-1947, C.
    - Concept-nota van Vleer over de vooroorlogse ontwikkeling van het communisme op Sumatra, z.j. (1946?); 22; 1 omslag
    - NEFIS-periodiek no. 10 betreffende het republikeinse bestuur op Sumatra en de steun die zij ondervinden van Japanse zijde, Gestencild., 1946 juli; 23; 1 omslag
    - Politiek-economische overzichten betreffende Noord-Sumatra opgesteld door het NEFIS-buitenkantoor te Medan, klassificatie zeer geheim, Gestencild., 1946 nov-1947 jan; 24; 1 omslag
    - Nota van n.n. betreffende de republikeinse bestuursorganisatie op Sumatra, z.j. (1948); 25; 1 omslag
    - Nota van de resident van Bali, dr. M. Boon, betreffende de taak en positie van de bestuursadviseur en het bestuurscorps gerelateerd aan zijn ervaringen op Bali, Gestencild., 1947 okt; 26; 1 omslag
    - Nota uitgebracht door de Vereniging van Ambtenaren bij het Binnenlands Bestuur over de toekomstige positieregeling voor haar leden, Gestencild., 1948 okt; 27; 1 omslag
- HOOFDAMBTENAAR TER BESCHIKKING VAN DE NEDERLANDS-INDISCHE REGERING, 1947-1950, II.
  - BEMOEIENIS MET DE DEELSTAATVORMING, D.
    - Algemeen, 1.
      - Staatkundig, a.
        - Nota betreffende de staatkundige constructie van de niet onder republikeins gezag staande gebieden van Indonesië, Gestencild., z.j. (1947); 28; 1 omslag
        - Nota's van de Commissie-Generaal aan de republikeinse delegatie uitgebracht in stencil door de R.V.D., 1947 mei-juni; 29; 1 omslag
        - Kort verslag van de vergadering van de Raad van Departementshoofden omtrent de beginselen voor een basisovereenkomst inzake de nieuwe staatkundige ordening van Nederland en Indonesië; met ANETA-bericht omtrent de Renville-overeenkomst, 1948 jan; 30; 1 omslag
        - Overzicht van de bevolkingssterkte van de zelfbesturende landschappen en de neo-zelfbesturende gebieden in Indonesië, Gestencild., z.j. (1947); 31; 1 omslag
        - Rapporten en nota's inzake de positie van de zelfbesturende landschappen in Indonesië, 1947 apr-1948 mei; 32; 1 omslag
        - Nota betreffende het onderzoek van de geloofsbrieven van nieuwe leden in de vertegenwoordigende lichamen van federale gebieden, Getypt., 1947 dec; 33; 1 omslag
        - Ontwerpen voor een benoemings- en ontslagregeling van leden van de in te stellen Federale Interim Regering, nrs. 1-6, Gestencild., z.j. (1949); 34; 1 omslag
          Het handelt om ontwerpen van de hand van: Nederlandse regering, Vleer, Enthoven, De Waal, Nederlandse regering 2, Van der Wal-De Waal.
      - Volkenrechtelijk, b.
        - "Enige volkenrechtelijke beschouwingen met betrekking tot het Indonesische probleem", nota van D.S. Westerman Holstijn, met bijbehorende "notitie", Gestencild., 1947 en 1948; 35; 1 omslag
        - Notulen van een vergadering van het Indo-Europeesch Verbond ter bespreking van het agendapunt om kinderen van "vreemde" Europeanen in Indië geboren automatisch als Nederlander aan te merken, Kopie., 1940; 36; 1 omslag
        - Nota van n.n. in reaktie op het boek "Empire Building" betreffende de positie van de Indo-Europeaan en de historische ontwikkelingen van zijn status; met vervolgnota, Kopie., z.j. (1938); 37; 1 omslag
        - "Nationaliteit en landaard", historisch-juridische verhandeling van mr. C.G. van Geest over de wettelijke regelingen ten aanzien van het staatsburgerschap, Kopie., 1950 feb; 38; 1 omslag
    - Java, 2.
      - Dossier betreffende de totstandkoming van de Negara Pasoendan, Gestencild., 1947 okt-1948 apr; 39-43; 5 omslagen
        - Stukken betreffende de Eerste West-Java Conferentie, 1947 okt, 39
        - Stukken betreffende de Islam Conferentie, 1947 nov, 40
        - Stukken betreffende de Tweede West-Java Conferentie, 1947 dec, 41
        - Stukken betreffende de Derde West-Java Conferentie, 1948 feb-mrt, 42
        - Stukken betreffende de staatkundige regelingen van de Negara Pasoendan, 1948 feb-mrt, 43
      - "Ontwerp-regeling Staatsrechtelijke Organisatie Djawa Timoer", met toelichting, Gestencild, in het Nederlands en het Maleis., z.j. (1948); 44; 1 deel
      - Nota betreffende de vorming van een federaal district Batavia en Ommelanden, vermoedelijk van de hand van mr. H.G. Verhoeff, Gestencild., 1948 mrt; 45; 1 omslag
    - Sumatra, 3.
      - Nota van de regeringsadviseur voor politieke zaken op Sumatra, dr. J.J. van der Velde, over de politieke verhoudingen aldaar, Kopie., 1947 dec; 46; 1 omslag
      - Rapporten en nota's inzake de staatkundige organisatie van Soematera Timoer en de overdracht van bevoegdheden, Gestencild, getypt., 1947-1948; 47; 1 omslag
      - Stukken betreffende het beschikbaarstellen van personeel aan de Negara Soematera Timoer en de begroting van de organisatiekosten, 1948 jan-mrt; 48; 1 omslag
      - Stukken betreffende de Adviesraad, later de Voorlopige Volksvertegenwoordiging van Zuid-Sumatra omtrent hun besprekingen over de status van het gebied, 1948 aug-nov; 49; 1 omslag
      - Overzichten van de territoriale indeling van de Negara Soematera Selatan, In het Nederlands en het Maleis., 1948 aug, dec; 50; 1 omslag
      - Handelingen van de Eerste Zitting van de republikeinse Vertegenwoordigende Raad in de provincie Zuid-Sumatra te Tjurup, Gestencild. In het Maleis., 1948 okt; 51; 1 deel
      - Stukken betreffende de federale gebieden Bangka, Billiton en Riouw, 1947-1948; 52-54; 3 omslagen
        - Stukken betreffende de instelling van de daerah's Bangka en Billiton en de hen vertegenwoordigende raden, 1947-1948 feb, 52
        - Idem, betreffende Riouw, 1947 mrt-1948 mrt, 53
        - Stukken betreffende de federatie tussen Bangka, Billiton en Riouw, 1947 juni-1948 apr, 54
    - Borneo en de Grote Oost, 4.
      - Notulen van de Adviesraad van het Algemeen Regeringscommissariaat voor Borneo en de Grote Oost, waarin de bespreking van de ontwerpregeling tot vorming van de staat Grote Oost, 1946 nov; 55; 1 omslag
      - Overzicht van de werkzaamheden op het gebied van de regionale staatkundige organisatie in Borneo en de Grote Oost, Gestencild., z.j. (1947); 56; 1 omslag
      - Stukken betreffende de overdracht van agrarisch-rechtelijke bevoegdheden aan de overheidsorganen van neo-zelfbesturende landschappen op Borneo en in de Grote Oost, 1947 sep-dec; 57; 1 omslag
        Zie Stb. 1946 no. 17, art. 1 en tevens inv. nr. 28, 31 en 32.
      - Dossier betreffende de Daerah Istimewa Kalimantan Barat en de West-Borneo Raad, Meest gestencild., 1947 mrt-1948 mei; 58; 1 omslag
      - Besluit van de gezamenlijke Zelfbesturen van West-Borneo tot instelling van de West-Borneo Raad, Kopie., 1947 mrt; 59; 1 stuk
      - Nota van het Regeringscommissariaat voor Borneo en de Grote Oost inzake de instelling van de Daerah Bandjar, Gestencild., 1947 dec; 60; 1 omslag
      - Voorlopige verkiezingsregeling voor de Raad van de Daerah Bandjar, met bijlagen, Gestencild., z.j. (1947); 61; 1 omslag
      - Dossier betreffende de aansluiting van enige landschappen bij de Federatie Oost-Borneo en de bevoegdheden en samenstelling van de Oost-Borneo Raad, 1947-1948 mei; 62; 1 omslag
    - Oost-Indonesië, 5.
      - Reisverslag van A.J. Vleer van zijn bezoek aan Makassar in verband met de oprichting van de deelstaat Oost-Indosië, met dagelijkse aantekeningen van zijn hand, 1947 nov 10-18; 63; 1 omslag
      - Nota's betreffende de organisatie van het kabinet van de president van Oost-Indië en het wetsontwerp over de instelling van een senaat, z.j. (1947); 64; 1 omslag
      - Nota's van de adviseur voor Organieke Negara-wetgeving, C.J.H.R. de Waal, omtrent de staatkundige opbouw van de negara Indonesia Timoer, 1948 mrt en z.j.; 65; 1 omslag
      - Nota's uitgebracht door het Algemeen Regeringscommissariaat voor Borneo en de Grote Oost betreffende de verkiezingsregeling voor het parlement van Oost-Indonesië, 1948 en z.j.; 66; 1 omslag
      - Overzicht van de taak en werkwijze van het Voorlopig Vertegenwoordigend Lichaam van Oost-Indonesië; nota van het VVL-secretariaat, Gestencild., 1948 mrt; 67; 1 deel
      - Overzicht van het parlementaire werk van het Voorlopig Vertegenwoordigend Lichaam van Oost-Indonesië gedurende 1947; nota van het VVL-secretariaat, Gestencild., 1948 apr; 68; 1 deel
  - SECRETARIS BIJ DE FEDERALE CONFERENTIES, 1948-1949, E.
    - Notulen en vergaderstukken van de Malino Conferentie; met resoluties en conclusies, 1946 juli; 69; 1 deel
    - Notulen en vergaderstukken van de Pangkal Pinang Conferentie, Gestencild., 1946 okt; 70; 1 deel
    - Notulen en vergaderstukken van de Denpasar Conferentie tot vorming van de Negara Indonesia Timoer, Gestencild., 1946 dec; 71; 1 deel
    - Verslag van de vergadering in Batavia van de vertegenwoordigers van de federale gebieden met de vertegenwoordigers van de Nederlandse regering en de Lt-GG, met kladnotulen van A.J. Vleer en bijbehorende moties, 1948 jan; 72; 1 omslag
    - Notulen en vergaderstukken van de Federale Conferenties te Bandoeng, Gestencild. In het Nederlands en het Maleis., 1948 mei-1949 juni; 73-86; 14 delen
      - Genummerde stukken 1-30 (notulen, rapporten, verslagen), 1948 mei-juni, 73
      - Genummerde stukken 31-70, 1948 juni-aug, 74
      - Genummerde stukken 71-85, 1948 aug, 75
      - Genummerde stukken 86-118, 1948 aug-dec, 76
      - Genummerde stukken 119-132, 1949 jan-juni, 77
      - Rapporten van de commissies van de Federale Conferentie, 1948, 78-86
        - Pre-advies van de Financieel-Economische-Commissie, Genummerde stukken 87. 1948 aug, 78
        - Rapporten van de Voorbereidende Staatkundige Commissie, Genummerde stukken 104, 105 en 106. 1948 nov, 79
        - Rapporten van de Voorbereidende Staatkundige Commissie, in het Maleis (Panitia Persiapan Kenagaraan)., 80
        - Pre-advies van de Commissie voor Defensie en Binnenlandse Veiligheid, Genummerde stukken 107. 1948 okt, 81
        - Pre-adviezen van de Voorbereidende Sociaal-Culturele Commissie, Genummerde stukken 110. 1948 okt, 82
        - Pre-adviezen van de Voorbereidende Sociaal-Culturele Commissie, in het Maleis (Panitia Persiapan Kemasjarakatan-Keboedajaan)., 83
        - Afdelingsverslagen met betrekking tot de rapporten van de Voorbereidende Staatkundige Commissie, Genummerde stukken 122 (zie tevens 104-106). 1948 juni-dec, 84
        - Afdelingsverslag met betrekking tot het preadvies van de Voorbereidende Financieel-Economische Commissie, Genummerde stukken 127. 1949 mrt, 85
        - Nota houdende enige desiderata met betrekking tot de Federale Conferentie, Genummerde stukken 129. 1949 juni, 86
    - Handelingen met bijlagen van de Voorbereidende Staatkundige Commissie van de Federale Conferentie te Bandoeng, Gestencild, in het Nederlands en het Maleis., 1948 juni-nov; 87-93; 7 delen
      - Handelingen, stukken I-XI, 1948 juni 15-aug. 18, 87
      - Handelingen, stukken XII-XVIII, 1948 aug 19 sep 14, 88
      - Handelingen, stukken XIX-XXX, 1948 sep 15-29, 89
      - Handelingen, stukken XXXI-XLI, 1948 sep 30-okt 14, 90
      - Handelingen, stukken XLII-XLIX, 1948 okt 14-22 en nov 2-3, 91
      - Bijlagen bij de handelingen, A-K., 92
      - Bijlagen bij de handelingen, L-U., 93
    - Handelingen en bijlagen van de Voorbereidende Commissie voor Ambtenaaraangelegenheden van de Federale Conferentie te Bandoeng, Gestencild, in het Nederlands en het Maleis., 1949 feb-apr; 94-95; 2 delen
      - Handelingen en bijlagen., 94
      - Pre-adviezen, 1949 apr, 95